#### Способы связаться

0678016863 (Mobile) aleksandr.machek@gmail.com

www.linkedin.com/in/sha256punk (LinkedIn) youbrain.github.io (Personal)

#### Основные навыки

Преподавание Python Командная работа

# Александр Мачек

Python разработчик, фрилансер Хмельницкий

#### Общие сведения

Привет, я разработчик с опытом работы более 3 лет.

Имею большой опыт работы с парсингом и Telegram. За все время было более 17 клиентов, в общей сложности выполнено 36 проектов (большая их часть - Telegram боты и автоматизированные аккаунты разного уровня сложности). Зачастую мои клиенты обращаются ко мне повторно. У меня большой опыт работы на СНГ фрилансе, где я нахожусь в топ-5 среди всех руthon-разработчиков. Я преподаю Python, Arduino и Frontend разработку в одной из самых популярных ИТ-школ в моем городе.

Для Telegram я использую такие библиотеки, как Telethon, PTB, iogram, реже Telebot.

В парсинге - Selenium, BeautifulSoup, Scrappy Для развертывания проектов использую Ubuntu VPS, могу настроить все необходимое, использую Docker. Используйте СУБД, такие как postgrace SQL, mySQL, SQLite. В большинстве случаев используйте Peewee ORM, но иногда и SQL Alchemy.

Имею большой опыт программирования микроконтроллеров (Arduino) и работы с микрокомпьютерами Raspberry рі. Также есть опит работы с технологией блокчейн.

Также имею опыт командной работы, использую Git и GitHub, bitbucket, Trello. Несколько раз работал тимлидом.

### Опыт работы

Фриланс Freelance Software Engineer январь 2017 - Present (4 года)

# School of Modern Skills Преподователь на курсах по программированию сентябрь 2019 - декабрь 2020 (1 год 4 месяца)

## Образование

НУ Львовская Политехника Бакалавр · (2020 - 2024)

Хмельницкий Национальный университет Бакалавр, Компьютерные науки · (2019 - 2023)